台灣高等法院花蓮分院刑事判決　　　　 94年度上易字第71號
上　訴　人　臺灣臺東地方法院檢察署檢察官
被　　　告　丙○○　男　民國64年4月14日生
上列上訴人因被告竊盜案件，不服臺灣台東地方法院94年度易字
第70號中華民國94年4 月14日第一審判決（起訴案號：臺灣台東
地方法院檢察署94 年度偵字第164號），提起上訴，本院判決如
下：
    主  文
原判決撤銷。
丙○○竊盜，累犯，處有期徒刑拾月。
    事  實
一丙○○前曾於民國（下同）91年間，因賭博案件，經臺灣臺東
  地方法院判處有期徒刑4 月，甫於91年11月29日易科罰金執行
  完畢，猶不知悔改，復於93年7月26日上午6時許，在臺東縣臺
  東市○○街東海國小前，竊取甲○○所有之ＷＲ－0138號深藍
  色箱型車一輛供己使用，經警查獲。
二案經臺東縣警察局臺東分局移送臺灣臺東地方法院檢察署檢察
  官偵查起訴。
    理  由
一訊據被告丙○○矢口否認其有公訴意旨所指前揭犯行，並辯稱
  ：因伊曾經搭乘乙○○所駕駛之前開ＷＲ－0138號廂型車，故
  而在該車車窗留下指紋，該車實非伊所竊取云云。
二按認定犯罪事實所憑之證據，並不以直接證據為限，即綜合各
  種間接證據，本於推理作用，為認定犯罪事實之基礎，仍非法
  所不許（最高法院27年度滬上字第64號判例參照）。查本件失
  竊廂型車係被害人甲○○於前揭時地失竊，於同年7 月29日報
  警後，經警於同年8月15日晚上11時許在臺東縣卑南鄉富源村3
  鄰35號前方空地尋獲等情，有車輛協尋證明單、車輛尋獲通報
  單各1份、照片5幀等在卷可稽。嗣後經警於該失竊廂型車內採
  得指紋1 枚，經比對結果，與被告左姆指指紋相符，有上開勘
  察採證查核表、現場跡證蒐集紀錄清單及內政部警政署刑事警
  察局93年8月31日刑紋字第0930175950號指紋鑑驗書各1份在卷
  可按。而被告於93年12月3 日在臺東監獄內接受員警詢問時，
  除否認其有竊盜前開廂型車之犯行之外，並否認其有友人駕駛
  同類型車輛（見第164號偵查卷第6頁），嗣於94年1月13 日檢
  察官偵查時則又改稱：伊曾經被乙○○駕駛該車載過，所辯前
  後並不相符。
三雖乙○○於原審及本院審理時均到庭證稱：前開失竊廂型車係
  伊所竊取，伊曾經駕駛該車搭載過被告云云。惟其所證：前開
  廂型車為綠色，與該車之藍色外觀明顯不同（見警詢卷第九頁
  汽車照片）；其所證：伊竊取該車後，大約開了2、3個月一節
  ，與前開汽車自失竊至查獲之時間前後僅約三週（7月26至8月
  15日）亦有不同（見本院卷第29頁）；其所證：伊只是載被告
  在市區跑來跑去，被告偶而會開一下云云（見本院卷第29頁）
  ，與被告於偵查中所稱伊係從台東縣卑南鄉太平村被乙○○載
  到台東（見第164號偵查卷第14 至15頁），伊沒有開過該車等
  情（見本院卷第60頁），亦有重大差異，已可見乙○○所證與
  事實並不相符。況果如被告之辯解，伊僅係單純被乙○○搭載
  ，依一般經驗法則，絕不致在駕駛座車窗內側玻璃上留下指紋
  。再對照乙○○於原審到庭自白竊取前述廂型車之同時，當庭
  要求承審法官將本案移送本院另案（本院94年度上訴字第41號
  強盜等）併案審理（見原審卷第40頁），與一般人犯認為連續
  犯之犯罪件數即使略有增加，於判決之刑期關係不大，並因而
  願意為他人承擔罪名並藉此脫免他人刑責之情狀相符。
四被告另辯稱，伊與乙○○並未同舍房，不可能進行串證云云。
  惟查被告於本案偵審期間與乙○○同時在臺東監獄服刑，有臺
  東監獄復函附卷可稽（見原審卷第35頁），而服刑中之人犯與
  羈押中禁止接見及通信之在押人犯不同，即使並非同舍房或同
  工場，但彼此間仍非不得透過其他合法或非法之方式聲息相通
  ，此仍本院職務上已知之事實，是被告與乙○○並非同舍房之
  事實，亦不足為為被告有利之證明。
五本院綜合以上各項直接及間接證據，認為乙○○所為之前揭自
  白與事實並不相符，不足採信，前揭失竊廂型車實為被告所竊
  取之事實已經至堪認定。
六核被告所為，係犯刑法第320條第1項之竊盜罪。又被告有事實
  欄所載之前科，有臺灣高等法院被告全國前案紀錄表在卷可稽
  ，其於5 年內再犯本件有期徒刑以上之罪，應依累犯規定加重
  其刑。原審失察，遽為無罪之諭知，尚有未洽，公訴人執此提
  起本件上訴為有理由，自應撤銷改判。爰審酌被告甫於93 年1
  月22日犯竊盜罪（竊取他人汽車），經原審於93年5 月11日判
  決有期徒刑8 月在案（見本院卷第45頁），竟於短期間內再犯
  本罪，惡性不輕，及其被告犯罪後之態度等一切情狀，量處如
  主文所示之刑，以示懲儆。
據上論斷，應依刑事訴訟法第369條第1項前段、第364條、第299
條第1項前段，刑法第320條第1 項、第47條、罰金罰鍰提高標準
條例第1條前段，判決如主文。
本案經檢察官李土城到庭執行職務。
中　　華　　民　　國　　94　　年　　7 　　月　　29　　日
                  審判長法  官　謝志揚
                        法  官　蔣有木
                        法  官　何方興
以上正本證明與原本無異。
本件不得上訴。
                        書記官  劉妙娘
中　　華　　民　　國　　94　　年　　8　　月　　 3 　　日
本判決論罪科刑法條：
刑法第320條第1項：
意圖為自己或第3 人不法之所有，而竊取他人之動產者，為竊盜
罪，處5年以下有期徒刑、拘役或500元以下罰金。
刑法第47條：
受有期徒刑之執行完畢，或受無期徒刑或有期徒刑一部之執行而
赦免後，5 年以內再犯有期徒刑以上之罪者，為累犯，加重本刑
至2分之1。
